【裁判字號】    99,訴,198
【裁判日期】    990930
【裁判案由】    債務人異議之訴
【裁判全文】
臺灣基隆地方法院民事判決               99年度訴字第198號
原      告  辜瑞棠
被      告  山林貨櫃運輸股份有限公司
法定代理人  陳進春
訴訟代理人  黃金蕊
上列當事人間債務人異議之訴事件，本院於民國99年9月7日言詞
辯論終結，判決如下：
    主  文
本院九十九年度司執字第一六○八號清償票款強制執行事件債權
人即被告所憑之本院九十七年度票字第一三○號確定裁定執行名
義，就附表編號第一號至第二十四號本票（即票號TH552354、TH
552355、TH552356、TH552357、TH552358、TH552359、TH552360
、TH552361、TH552362、TH552363、TH552364、TH552365、TH55
2366、TH552367、TH552368、TH552369、TH552370、TH552371、
TH552372、TH552373、TH55 2374、H552375、TH552376、TH5523
77號）、編號第二十五號本票（即票號TH552378號）於超過新臺
幣萬肆仟伍佰陸拾元及其中新臺幣貳萬陸仟捌佰貳拾貳元自民
國九十七年三月十五日起，暨編號第二十六號至第三十號本票（
即票號TH552379、TH552380、TH552381、TH552382、TH552383號
）於超過以新臺幣貳萬陸仟捌佰貳拾貳元計算自到期日起，均至
清償日止，按週年百分之二十計算之利息部分，不許對原告強制
執行。
原告其餘之訴駁回。
訴訟費用由被告負擔十三分之十，餘由原告負擔。
    事實及理由
一、原告主張：
  (一)原告之前持客票向被告借款，因客票無法兌現，而於民國94
    年 4月22日簽發面額新臺幣（下同）36,000元之46張本票（
    以下簡稱系爭本票）予被告，約定被告自94年 6月15日起每
    月得提示 1張，請求原告付款，且原告應付之款項包含靠行
    費、稅金、燃料費及前開系爭本票各期債務至96年 4月15日
    止已扣款20期，合計清償72萬元，有扣款明細可稽，就其餘
    積欠之款項 828,000元，兩造協議以原告所有靠行於被告之
    拖車頭4台及拖板車架8台（以下簡稱系爭車輛）讓渡於被告
    抵償，並於96年11月29日為讓渡合意時即交付予被告，由被
    告占有中，自此被告本應將系爭本票全數返還，未料被告非
    但未返還前開本票，反而持向本院聲請裁定准予強制執行，
    並查封拍賣原告所有之財產，為此起訴求為判決：本院99年
    度司執字第1608號強制執行程序應予撤銷。
  (二)對被告答辯之陳述：
  1.自被告所提之扣款明細表可知36,000元就是代表償還本票的
    欠款，包含利息在內每 1期還36,000元，而系爭本票上之年
    息20%係被告自行蓋上，故利息應按法定利率年息 5%計算，
    且有部分本票並無原告簽章，並非有效票據，法院本不應為
    許可強制執行之裁定。
  2.原告確實曾交付被告客票向原告調現，因為客票無法兌現，
    原告才會另行交付系爭本票予原告，所以這部分和靠行債務
    無關，原告亦無積欠被告靠行債務，本票債務已於96年11月
    29日結清。
  3.原告係於96年11月29日交付最後 1部車予被告，當時被告之
    負責人及訴訟代理人言明以系爭車輛抵債，被告抗辯兩造僅
    合意由被告代原告出售系爭車輛，並以所得價款抵償償務，
    故靠行之債務及稅金應計算至上開車輛出售時，並不實在，
    系爭車輛既自96年11月29日讓渡予被告起未再靠行，自不能
    再計算靠行費及稅金。
  4.經原告統計後所積欠的靠行費應是 288,000元，及到96年11
    月為止的代墊稅金共是 455,960元，未提出之請款明細部分
    和被告所提出者相同，而原告跑車的運費扣抵靠行費及代墊
    稅金後還有剩餘，剩餘的金額可以給付各期36,000元的本票
    金額，然被告未將本票返還原告。
  5.兩造就積欠靠行費部分並未約定遲延利息，被告辯稱兩造口
    頭約定以年息20%計算利息，原告否認之。
二、被告聲明駁回原告之訴，其答辯略以：
  (一)原告對被告負有下列債務：
  1.本票票據債務部分：原告靠行於被告公司營運中，曾持與靠
    行營運無關之5張客票（票面金額共1,233,800元）背書向被
    告請求貼現，被告接受並給付貼現票款後，即將上開 5張支
    票存入被告在土地銀行基隆分行之帳戶，委由銀行按期提出
    交換代為取款，但先提示之 2張支票，均因存款不足而退票
    ，原告遂請求被告將其餘 3張支票自銀行撤票，雙方並合意
    由原告開立46張本票交付被告，每張票面金額36,000元，票
    上載明利息「依年息 20%計算」，分46期按月清償，之後原
    告清償3期，故由原告收回其中3張本票，被告則持有43張本
    票，到期後經向原告提示均未獲付款，被告遂向本院聲請裁
    定准許強制執行，經本院以97年度票字第 130號裁定就其中
    30張准許強制執行確定（其餘13張因尚未屆期遭駁回）。
  2.靠行債務部分：原告靠行於被告公司，自94年5月至97年3月
    計積欠被告公司行費332,800元、燃料費313,174元、牌照稅
    159,084元、借支利息78,027元、貼現利息 73,815元、補板
    證600元、向被告公司購入FL-X6板架及板牌55,000元，以上
    合計1,012,500元。
  (二)被告經原告同意自96年3月21日至97年3月31日先後出售系爭
    車輛，總計雖得款 586,000元，然此靠行標的物出售所得之
    款項，依靠行契約書第13條（誤為第14條）之約定應先用以
    抵充或清償因靠行關係發生之費用後，如有餘款始得再行抵
    充系爭本票債務。
  (三)系爭本票票據債務與原告靠行營運所生債務無關，且非同種
    類之給付，無論依何方式之抵充，均須以無害債權人之利益
    範圍為限，以保護債權人之利益，原告靠行營運，經營不善
    ，積欠被告相關靠行費用 1,012,500元，原告同意以出售系
    爭車輛所得款項用以清償或抵充靠行關係所生之上開費用，
    不容其臨訟另主張以靠行標的物之出售金額先抵充與靠行關
    係無關連之系爭本票票據債務而害及債權人利益，因此本件
    執行名義成立前，並無債權不成立或消滅或妨礙被告請求之
    事由發生，且出售系爭車輛之日期係96年3月21日至97年3月
    31日之間，而本件執行名義之本票裁定於97年9月4日確定，
    足證本件執行名義成立後，亦無原告所主張消滅或妨礙被告
    請求之事由發生，原告依強制執行法第14條提起債務人異議
    之訴，請求撤銷本院99年度司執字第1608號強制執行程序，
    自無理由。
  (四)兩造就系爭車輛之出售所達成之合意係委任契約，而非合意
    以系爭車輛抵償所欠之債務，原告於96年11月底委託被告出
    售系爭車輛時，被告無法立即找到買主，所以靠行費及稅金
    等應計算到97年3月（扣款明細表實收款191,000元），之後
    就沒有行費及代墊稅金的問題，車子出售所得款項則先行抵
    充行費及稅金，關於行費的計算是1部車每月收3,000元，故
    1天100元，被告就代墊稅金部分亦已提出單據為證。
  (五)原告所簽發之系爭本票有包含以 5張客票向被告借款之利息
    ，本票利息係指原告簽發的本票未依票載日期兌現須按週年
    20% 計算至清償為止之利息，原告同意後才簽發系爭本票。
    至於靠行費用部分（即業務費用、代墊稅金、規費）是隔月
    結帳，如果超過1個月未清償則以年息20%計息，此部分係兩
    造口頭約定，雖未於靠行契約載明，然由原告起訴時所提被
    告製作之扣款明細表有載明利息收入並且註明有異議要在次
    月帳單提示日前核對，否則視為認同等內容即明。
三、兩造爭執及不爭執之事實：
  (一)兩造不爭執之事實：
  1.原告以自有貨車靠行於被告公司營運，須支付靠行費及由被
    告代墊之燃料費及稅金，且原告曾以5張支票面額共計1,548
    ,000元向被告貼現借得 1,233,800元，之後因前開支票無法
    兌現，原告乃簽發面額36,000元之本票46張予被告，約定以
    每月為一期，分46期清償，連同被告應給付原告之運費報酬
    於每月15日結算，被告應自94年 6月15日起從每月應給付原
    告之運費報酬中抵充前開債務，如有不足，被告得提示當期
    本票請求原告付款。
  2.原告以出售系爭車輛之方式清償積欠被告之債務，並於96年
    11月29日交付最後一部車輛予被告。
  3.被告每月應支付予原告之運費報酬，兩造原約定以遠期票據
    支付，如原告要求付現，應扣除貼現利息。
  4.原告所簽發之本票面額有包含借款利息。
  (二)兩造爭執之事實：
  1.就票據及靠行債務，兩造是否有以年息 20%計算遲延利息之
    合意？
  2.被告每期應給付予原告之運費報酬及出售系爭車輛之價款應
    先抵充行費及稅金？或應先抵充票據借款？靠行費應計算至
    何時？
  3.原告積欠被告之債務以運費報酬抵後之不足額部分，兩造是
    否達成以系爭輛讓與被告抵償之合意？如未達成合意，則以
    出售系爭車輛所得價款抵充後，原告尚未清償之金額為何？
四、本院之判斷：
  (一)按執行名義成立後，如有消滅或妨礙債權人請求之事由發生
    ，債務人得於強制執行程序終結前，向執行法院對債權人提
    起異議之訴。如以裁判為執行名義時，其為異議原因之事實
    發生在前訴訟言詞辯論終結後者，亦得主張之；又執行名義
    無確定判決同一之效力者，於執行名義成立前，債務人如有
    債權不成立或消滅或妨礙債權人請求之事由發生，債務人亦
    得於強制執行程序終結前提起異議之訴，強制執行法第14條
    第1、2項定有明文。又本票固為無因證券，且票據債務人不
    得以自己與發票人或執票人前手間所存在之抗辯事由，對抗
    執票人。然發票人非不得以自己與執票人間所存之抗辯事由
    對抗執票人，此觀票據法第13條前段之反面解釋自明。經查
    ，本院99年度司執字第1608號清償票款強制執行事件，被告
    所執之執行名義為本院97年3月13日97年度票字第130號本票
    准予強制執行裁定，屬無確定判決效力之執行名義，原告既
    然主張系爭本票所表彰之債權業因原告已清償72萬元，且兩
    造於96年11月29日就其餘欠款達成以系爭車輛讓渡於被告抵
    償之代物清償合意，全部債務已經清償，被告不得對其強制
    執行，自屬主張於執行名義成立前有足以對抗被告請求之事
    由，被告抗辯原告並無執行名義成立前或成立後足以消滅或
    妨礙債權人請求之事由，即屬無據，合先敘明。
  (二)另按當事人主張有利於己之事實者，就其事實有舉證之責任
    ，民事訴訟法第277條第1項前段定有明文。原告主張每張本
    票所載36,000元之金額已包含借款利息在內，被告不得再加
    計利息，且系爭本票所表彰之債務業因原告以被告應支付予
    原告之運費報酬經扣款20次及兩造已達成以系爭車輛讓渡予
    被告抵償其餘欠款之合意而全部清償完畢，被告自不得再以
    系爭本票所取得之本票裁定聲請強制執行原告之財產；被告
    則以原告分別積欠靠行債務及系爭本票債務，且如有遲延應
    按年息 20%計算遲延利息，而前開債務兩者發生原因不同，
    依靠行契約之約定，應先抵充靠行債務，如有餘額再抵充系
    爭票據債務，況兩造並未達成由原告讓渡系爭車輛予原告抵
    償其餘欠款之合意，被告僅同意代為出售系爭車輛，再以所
    得價款清償靠行費用及稅款後，再抵充系爭票據債務，現既
    然不足以抵充，被告自得執系爭本票裁定聲請對原告強制執
    行等語置辯。經查：
  1.原告主張兩造達成以系爭車輛讓與被告抵償債務之合意，且
    於96年11月29日交付最後一部系爭車輛云云，為被告所否認
    ，原告自應就前開代物清償合意舉證以實其說，然依被告所
    提扣款明細表、汽車買賣合約書及讓渡書所載，系爭車輛並
    非一次出售，所得之價款亦分次抵充原告之債務，原告主張
    已成立代物清償，自不足採。
  2.又利息不得滾入原本，再生利息；遲延之債務，以支付金錢
    為標的者，債權人得請求依法定利率計算之遲延利息。但約
    定利率較高者，仍從其約定利率。民法第207條第1項前段、
    第233條第1項前段分別定有明文。原告主張系爭本票有部分
    未經其簽章，其上「依年息 20%計算」之內容是被告自行盜
    蓋，並已包含借款利息，被告不得再請求遲延利息，另兩造
    亦未口頭約定如當期之運費報酬不足抵充靠行所生相關費用
    時，應加計年息20%之遲延利息等情，分述如下：
    (1)原告主張系爭本票上「依年息 20%計算」之內容是被告自
      行盜蓋，並未舉證以實其說，且經本院依職權調閱本院99
      年度司執字第1608號卷內所附之本票原本核對結果，被告
      所提本票之發票人欄位上均蓋有原告之印章，原告此部分
      主張自屬無據。查原告向被告借得1,233,800元，約定自9
      4年6月15日起，由原告簽發系爭本票分46期於每月15日清
      償36,000元，系爭本票所載之金額36,000元已包含借款利
      息，為兩造所不爭執，復有系爭票據及扣款明細在卷可稽
      ，堪信為真實，則原告向被告借用 1,233,800元之46個月
      利息總額即為422,200元（計算式：36,000元×46－1,233
      ,800元＝422,200元），即原告每期所清償之 36,000元當
      中本金為26,822元，其餘9,178元為利息（計算式：422,2
      00元÷46＝ 9,178元，元以下四捨五入，以下同），故就
      各期本票遲延給付之利息應以每期應償還之本金26,822元
      為計算基準，而非被告所主張之36,000元。
    (2)原告否認兩造曾口頭約定如當期之運費報酬不足抵充因靠
      行所生相關費用時，應加計年息 20%之遲延利息，被告則
      以其製作之扣款明細表列有利息收入，並載明「以上各項
      金額均所屬無誤，若有異議請於次月帳單提示前核對，否
      則視為認同」等內容證明兩造確有合意，然被告所製作之
      扣款明細表並未載明利率，而無從以利息收入之金額立即
      得知利率多少，自不足為有利於被告之認定，被告復未能
      舉證證明兩造有口頭約定加計年息 20%遲延利息之事實，
      就該等費用之遲延債務，被告僅得請求以法定利率年息5%
      計算遲延利息。
  3.原告主張自94年8月起至98年2月止之運費報酬應以其提出之
    記錄為準，經核原告提出之記錄係原告片面製作之帳目，並
    未輔以其他證據，然被告所提之扣款明細表有以原告為負責
    人之福順通運有限公司向被告請款之發票為據，並有該公司
    之對帳單及各期燃料費、牌照稅單為憑，因此被告所列之運
    費報酬、燃料費及牌照費金額，應為真實。
  4.兩造簽訂之「汽車貨櫃貨運業接受個別經營者（寄行）委託
    服務契約」第13條約定：「甲方（即原告）就寄籍車輛如為
    處分時，應得乙方（即被告）同意，並繳清全部稅金及費用
    。」，則出售系爭車輛所得款項，應先抵充因靠行所生相關
    費用，原告主張應先抵充系爭票據債務，洵不足採。
  (三)原告於96年11月29日將系爭車輛最後 1部交付被告，為兩造
    所不爭執，原告既無車輛得以營運，被告自未提供靠行服務
    ，核與系爭車輛何時出售無涉，應不得請求96年12月起至97
    年3月止之行費。
  (四)原告對被告所負之全部債務，是否已經全部清償，茲說明如
    下：
  1.原告已清償94年6月15日、94年7月15日、94年8月15日等3張
    到期之本票票款，為兩造所不爭執，被告復未持上開本票裁
    定准予強制執行，此部分清償之事實堪信為真實。
  2.依被告所提自94年8月至95年3月之扣款明細表所載：
    (1)94年 8月原告得受領之運費報酬為64,900元，扣除當月全
      部帳款48,000元及貼現利息3,037元後，尚餘 13,863元，
      當月原告無未清償之債務。
    (2)94年9月原告得受領之運費報酬及票據收入為 88,076元，
      扣除當月全部帳款84,568元及貼現利息 3,508元後，並無
      餘款，亦無未清償債務。
    (3)94年10月原告得受領之運費報酬為 100,200元，扣除當月
      全部帳款88,516元及貼現利息4,329元後，尚餘7,355元，
      當月原告並無未清償之債務。
    (4)94年11月原告得受領之運費報酬為87,900元，扣除當月全
     部帳款48,000元及貼現利息4,114元後，尚餘35,786元，當
     月原告無未清償之債務。
    (5)94年12月原告得受領之運費報酬為85,550元，扣除當月全
      部帳款73,228元及貼現利息3,901元後，尚餘8,421元，當
      月原告無未清償之債務。
    (6)95年1月原告得受領之運費報酬為104,900元，扣除當月全
      部帳款48,000元及貼現利息4,909元後，尚餘 51,991元，
      當月原告無未清償之債務。
    (7)95年 2月原告得受領之運費報酬為61,200元，扣除當月全
      部帳款48,000元及貼現利息2,938元後，尚餘 10,262元，
      當月原告無未清償之債務。
    (8)95年3月原告得受領之運費報酬及停車費收入為10,1590元
      ，扣除當月全部帳款84,568元及貼現利息 2,823元後，尚
      餘14,199元，當月原告無未清償之債務。
    (9)綜上可知，自94年9月15日至95年3月15日到期之 7張本票
      債務，原告均已按時清償，被告自不得執本院97年度票字
      第 130號本票裁定附表所載編號1至7號之本票對原告強制
      執行。
  3.兩造約定被告應給付原告之運費報酬於每月15日結算，且被
    告應自94年 6月15日起從每月應給付原告之報酬中抵充，如
    有不足，被告始得提示當期本票請求原告付款，而關於每月
    之運費報酬及其他收入、利息計算及抵充方式，業如前述，
    故經本院核算後（詳如後附註 1至註24），原告所負之票據
    債務以運費報酬及其他收入抵充結果，已清償至96年 8月，
    因此被告僅得執96年 9月15日以後到期之系爭本票對原告強
    制執行，即被告亦不得執本院97年度票字第 130號本票裁定
    附表所載編號 8至24號面額均為36,000元之本票對原告強制
    執行，且原告對編號第25號之本票已清償至97年1月及97年2
    月部分利息 1,440元，則被告就編號第25號之本票得據以對
    原告強制執行之金額僅限於34,560元及其中26,822元自97年
    3月15日起至清償止，按週年20%計算之利息。至於其餘編號
    第26至30號等 5張本票，原告尚未清償，然各該本票之本金
    為26,822元，已如前述，故編號第26至30號之本票被告得據
    以對原告強制執行之金額，各於36,000元及各自到期日起至
    清償日止按年息 20%計算之利息（以本金26,822元計算）為
    限，超過上開部分則不許強制執行。
五、綜上所述，原告主張被告以本院97年度票字第 130號本票裁
    定為執行名義，對逾如主文第 1項所示之金額，為有理由，
    應予准許，其逾此範圍之請求，則屬無據，應予駁回。
六、結論：本件原告之訴為一部有理由、一部無理由，依民事訴
    訟法第79條，判決如主文。
中    華    民    國    99    年    9     月    30    日
                  民事庭法  官  陳湘琳
以上正本係照原本作成。
對於本件判決如有不服，應於收受送達後20日內向本院提出上訴
書狀，敘述上訴之理由，上訴於臺灣高等法院，並按他造當事人
之人數附具繕本。
中    華    民    國    99    年    9     月    30    日
                        書記官  張慧儀
註一（95年4月）：
    運費報酬73,700元
    票據貼現利息3,449元
    當月行費12,000元
    當期牌照稅40,365元（計算式：9,945＋9,360＋10,530＋
      10,530＝40,365）
    購入板架及板牌第1期款25,000元
    95年4月36,000元本票利息9,178元
    95年4月36,000元本票本金26,822元
    －（＋＋＋）＝－7,114元（即板架不足款）
   【轉註二】
註二（95年5月）：
    運費報酬60,600元、板架折讓2,000元
    票據貼現利息2,836元
    當月行費12,000元
    購入板架及板牌第2期款15,000元
    前期板架及板牌不足款之遲延利息29元（計算式：7,114
      元×0.05÷365×30＝29元，元以下四捨五入，以下同）
    前期板架及板牌不足款7,114元
    95年4月36,000元本票本金26,822元之遲延利息443元（計
      算式：26,822元×0.00055×30＝443元）
    95年4月36,000元本票利息9,178元
    95年4月36,000元本票本金26,822元
    95年5月36,000元本票利息9,178元
    95年5月36,000元本票本金26,822元
    －（＋…＋）＝－10,822元（即95年4月36,000元本
      票本金不足款）
   【轉註三】
註三（95年6月）：
    運費報酬40,000元
    票據貼現利息1,920元
    當月行費12,000元
    當期燃料費36,568元
    購入板架及板牌第3期款15,000元
    95年4月36,000元本票本金不足款10,822元之遲延利息185
      元（計算式：10,822×0.00055×31＝185）
    95年5月36,000元本票本金26,822元之遲延利息457元（計
      算式：26,822×0.00055 ×31＝457元）
      95年4月36,000元本票本金不足款10,822元
    95年5月36,000元本票利息9,178元
    95年5月36,000元本票本金26,822元
    95年6月36,000元本票利息9,178元
    95年6月36,000元本票本金26,822元
    －（＋＋）＝－10,488元（即95年6月當期燃料費
      不足款）
   【轉註四】
註四（95年7月）：
    運費報酬70,700元
    票據貼現利息3,309元
    當月行費12,000元
    購入板架及板牌第3期款15,000元
    第3期板架及板牌不足款之遲延利息62元（計算式：15,00
      0×0.05÷365×30＝62）
      95年6月當期燃料費不足款之遲延利息43元（計算式：10,
      488×0.05÷365×30＝43）
    95年6月當期燃料費不足款10,488元
    95年4月36,000元本票本金不足款之遲延利息185元
    95年4月36,000元本票本金不足款之本期遲延利息179元（
      計算式：10,822×0.00055×30＝179）
    95年5月36,000元本票本金26,822元之遲延利息457元
    95年5月36,000元本票本金26,822元之本期遲延利息443元
    95年6月36,000元本票本金26,822元之遲延利息443元
    95年4月36,000元本票本金不足款10,822元
    95年5月36,000元本票利息9,178元
    95年5月36,000元本票本金26,822元
    95年6月36,000元本票利息9,178元
    95年6月36,000元本票本金26,822元
    95年7月36,000元本票利息9,178元
    95年7月36,000元本票本金26,822元
    －（＋…＋）＝－18,731元（即95年5月36,000元本
      票本金不足款）
   【轉註五】
註五（95年8月）：
    運費報酬73,500元
    票據貼現利息3,396元
    當月行費12,000元
    95年5月36,000元本票本金不足款18,731元之本期遲延利
      息319元（計算式：18,731×0.00055×31＝319）
    95年6月36,000元本票本金26,822元之本期遲延利息457元
    95年7月36,000元本票本金26,822元之本期遲延息457元
    95年5月36,000元本票本金不足款18,731元
    95年6月36,000元本票利息9,178元
      95年6月36,000元本票本金26,822元
    95年7月36,000元本票利息9,178元
    95年7月36,000元本票本金26,822元
    95年8月36,000元本票利息9,178元
    95年8月36,000元本票本金26,822元
    －（＋…＋）＝－7,038元（即95年7月36,000元本票
      利息不足款）
   【轉註六】
註六（95年9月）：
    運費報酬29,201元
    票據貼現利息1,367元
    當月行費12,000元
    當期燃料費36,568元（計算式：13,888＋22,680＝36,568
      ）
    95年7月36,000元本票利息不足款7,038元
    95年7月36,000元本票本金26,822元之本期遲延利息457元
    95年8月36,000元本票本金26,822元之本期遲延利息457元
    95年7月36,000元本票本金26,822元
    95年8月36,000元本票利息9,178元
    95年8月36,000元本票本金26,822元
    95年9月36,000元本票利息9,178元
    95年9月36,000元本票本金26,822元
    －（＋＋）＝－20,734元（即95年9月燃料費不足
      款）
   【轉註七】
註七（95年10月）：
    運費報酬37,500元
    票據貼現利息1,755元
    當月行費12,000元
    95年9月燃料費不足額20,734元之遲延利息85元（計算式
      ：20,734×0.05÷365×30＝85）
    95年9月燃料費不足款20,734元
    95年7月36,000元本票本金26,822元前期及本期遲延利息
      457元＋443元＝900元
    95年8月36,000元本票本金26,822元前期及本期遲延利息
      457元＋443元＝900元
    95年9月36,000元本票本金26,822元之本期遲延利息443元
    95年7月36,000元本票利息不足款7,038元
    95年7月36,000元本票本金26,822元
    95年8月36,000元本票利息9,178元
    95年8月36,000元本票本金26,822元
    95年9月36,000元本票利息9,178元
    95年9月36,000元本票本金26,822元
    95年10月36,000元本票利息9,178元
    95年10月36,000元本票本金26,822元
    －（＋…＋）＝－6,355元（即95年7月36,000元本票
      利息不足款）
   【轉註八】
註八（95年11月）：
    運費報酬80,500元
    票據貼現利息3,671元
    當月行費12,000元
    當期牌照稅40,365元（計算式：10,530＋10,530＋9,360
      ＋9,945＝40,365）
    95年7月36,000元本票本金26,822元之本期遲延利息457元
    95年8月36,000元本票本金26,822元之本期遲延利息457元
    95年9月36,000元本票本金26,822元之本期遲延利息457元
    95年10月36,000元本票本金26,822元之本期遲延利息457
      元
    95年7月36,000元本票利息不足款6,355元
    95年7月36,000元本票本金26,822元
    95年8月36,000元本票利息9,178元
      95年8月36,000元本票本金26,822元
    95年9月36,000元本票利息9,178元
    95年9月36,000元本票本金26,822元
    95年10月36,000元本票利息9,178元
    95年10月36,000元本票本金26,822元
    95年11月36,000元本票利息9,178元
    95年11月36,000元本票本金26,822元
    －（＋…＋＋）＝－10,541元（即95年7月36,000
      元本票本金不足款）
   【轉註九】
註九（95年12月）：
    運費報酬57,100元
    票據貼現利息2,638元
    當月行費12,000元
    當期燃料費36,568元
    95年7月本票本金不足款10,541元之本期遲延利息174元（
      計算式：10,541×0.00055×30＝174）
    95年8月36,000元本票本金26,822元之本期遲延利息443元
      95年9月36,000元本票本金26,822元之本期遲延利息443元
    95年10月36,000元本票本金26,822元之本期遲延利息443
      元
      95年11月36,000元本票本金26,822元之本期遲延利息443
      元
    95年7月36,000元本票本金不足款10,541元
    95年8月36,000元本票利息9,178元
      95年8月36,000元本票本金26,822元
    95年9月36,000元本票利息9,178元
    95年9月36,000元本票本金26,822元
    95年10月36,000元本票利息9,178元
    95年10月36,000元本票本金26,822元
    95年11月36,000元本票利息9,178元
    95年11月36,000元本票本金26,822元
    95年12月36,000元本票利息9,178元
    95年12月36,000元本票本金26,822元
    －（＋＋＋＋＋＋）＝－6,593元（即95
      年7月36,000元本票本金不足款）
   【轉註十】
註十（96年1月）：
    運費報酬61,000元
    票據貼現利息2,782元
    當月行費12,000元
    95年7月本票本金不足款6,593元之本期遲延利息112元（
      計算式：6,593×0.00055×31＝112）
    95年8月36,000元本票本金26,822元之本期遲延利息457元
      95年9月36,000元本票本金26,822元之本期遲延利息457元
    95年10月36,000元本票本金26,822元之本期遲延利息457
      元
    95年11月36,000元本票本金26,822元之本期遲延利息457
      元
    95年12月36,000元本票本金26,822元之本期遲延利息457
      元
    95年7月36,000元本票本金不足款6,593元
      95年8月36,000元本票利息9,178元
      95年8月36,000元本票本金26,822元
    95年9月36,000元本票利息9,178元
    95年9月36,000元本票本金26,822元
    95年10月36,000元本票利息9,178元
    95年10月36,000元本票本金26,822元
    95年11月36,000元本票利息9,178元
    95年11月36,000元本票本金26,822元
    95年12月36,000元本票利息9,178元
    95年12月36,000元本票本金26,822元
    96年1月36,000元本票利息9,178元
    95年1月36,000元本票本金26,822元
    －（＋…＋）＝－7,950元（即95年9月36,000元本票
      利息不足款）
   【轉註十一】
註十一（96年2月）：
    運費報酬12,100元、售車收入150,000元
    票據貼現利息574＋540＝1,114元
    當月行費12,000元
    95年9月36,000元本票本金26,822元之本期遲延利息457元
      95年10月36,000元本票本金26,822元之本期遲延利息457元
      95年11月36,000元本票本金26,822元之本期遲延利息457元
      95年12月36,000元本票本金26,822元之本期遲延利息457元
      96年1月36,000元本票本金26,822元之本期遲延利息457元
      95年9月36,000元本票利息不足款7,950元
      95年9月36,000元本票本金26,822元
      95年10月36,000元本票利息9,178元
      95年10月36,000元本票本金26,822元
      95年11月36,000元本票利息9,178元
      95年11月36,000元本票本金26,822元
      95年12月36,000元本票利息9,178元
    95年12月36,000元本票本金26,822元
    96年1月36,000元本票利息9,178元
    95年1月36,000元本票本金26,822元
      96年2月36,000元本票利息9,178元
      96年2月36,000元本票本金26,822元
    －（＋…＋）＝－5,249元（即96年1月36,000元本票
      利息不足款）
   【轉註十二】
註十二（96年3月）：
    運費報酬14,200元
    票據貼現利息665元
    當月行費9,700元
    當期燃料費18,284元
    96年1月36,000元本票本金26,822元之本期遲延利息413元
      96年2月36,000元本票本金26,822元之本期遲延利息413元
    96年1月36,000元本票利息不足款5,249元
    96年1月36,000元本票本金26,822元
    96年2月36,000元本票利息9,178元
      96年2月36,000元本票本金26,822元
    96年3月36,000元本票利息9,178元
    96年3月36,000元本票本金26,822元
    －（＋＋）＝－14,449元（即96年3月當期燃料費
      不足款）
   【轉註十三】
註十三（96年4月）：
    運費報酬4,001元、售車收入20,000元
    票據貼現利息190元
    當月行費6,000元
    當期牌照稅20,475元
    96年3月燃料費不足款14,449元之遲延利息61元（計算式
      ：14,449×0.05÷365×31＝61）
      96年1月36,000元本票本金26,822元之遲延利息413元
      96年1月36,000元本票本金26,822元之本期遲延利息457元
      96年2月36,000元本票本金26,822元之遲延利息413元
      96年2月36,000元本票本金26,822元之本期遲延利息457元
      96年3月36,000元本票本金26,822元之本期遲延利息457元
      96年3月當期燃料費不足款14,449元
    96年1月36,000元本票利息不足款5,249元
    96年1月36,000元本票本金26,822元
    96年2月36,000元本票利息9,178元
      96年2月36,000元本票本金26,822元
    96年3月36,000元本票利息9,178元
    96年3月36,000元本票本金26,822元
    96年4月36,000元本票利息9,178元
    96年4月36,000元本票本金26,822元
    －（＋）＝－2,664元（即96年4月當期牌照稅不足款
      ）
   【轉註十四】
註十四（96年5月）：
    運費報酬12,000元
    票據貼現利息569元
    當月行費6,000元
    96年3月燃料費不足款14,449元之遲延利息61元（計算式
      ：14,449×0.05÷365×31＝61）
      96年3月燃料費不足款14,449元之本期遲延利息59元（計
      算式：14,449×0.05÷365×30＝59）
      96年4月牌照稅不足款2,664元之本期遲延利息11元（計算
      式：2,664×0.05÷365×30＝11）
      96年1月36,000元本票本金26,822元之遲延利息413元
      96年1月36,000元本票本金26,822元之遲延利息457元
      96年1月36,000元本票本金26,822元之本期遲延利息443元
      96年2月36,000元本票本金26,822元之遲延利息413元
      96年2月36,000元本票本金26,822元之遲延息457元
      96年2月36,000元本票本金26,822元之本期遲延利息443元
      96年3月36,000元本票本金26,822元之遲延利息457元
      96年3月36,000元本票本金26,822元之本期遲延利息457元
      96年4月36,000元本票本金26,822元之本期遲延利息443元
    96年3月當期燃料費不足款14,449元
    96年4月當期牌照稅不足款2,664元
    96年1月36,000元本票利息不足款5,249元
      96年1月36,000元本票本金26,822元
    96年2月36,000元本票利息9,178元
    96年2月36,000元本票本金26,822元
    96年3月36,000元本票利息9,178元
    96年3月36,000元本票本金26,822元
    96年4月36,000元本票利息9,178元
    96年4月36,000元本票本金26,822元
    96年5月36,000元本票利息9,178元
    96年5月36,000元本票本金26,822元
    －（＋…＋）＝－13,132元（即96年3月當期燃料費
      不足款）
    【轉註十五】
註十五（96年6月）：
    運費報酬3,400元
    票據貼現利息161元
    當月行費6,000元
    96年3月燃料費不足款13,132元之本期遲延利息56元（計
      算式：13,132×0.05÷365×31＝56）
      96年4月牌照稅不足款2,664元本期遲延利息11元（計算式
      ：2,664×0.05÷365×31＝11）
    96年1月36,000元本票本金26,822元之本期遲延利息457元
      96年2月36,000元本票本金26,822元之本期遲延利息457元
    96年3月36,000元本票本金26,822元之本期遲延利息457元
      96年4月36,000元本票本金26,822元之本期遲延利息457元
      96年5月36,000元本票本金26,822元之本期遲延利息457元
    96年3月燃料費不足款13,132元
    96年4月牌照稅不足款2,664元
    96年1月36,000元本票利息不足款5,249元
      96年1月36,000元本票本金26,822元
    96年2月36,000元本票利息9,178元
    96年2月36,000元本票本金26,822元
    96年3月36,000元本票利息9,178元
      96年3月36,000元本票本金26,822元
      96年4月36,000元本票利息9,178元
      96年4月36,000元本票本金26,822元
      96年5月36,000元本票利息9,178元
      96年5月36,000元本票本金26,822元
    96年6月36,000元本票利息9,178元
      96年6月36,000元本票本金26,822元
    －（＋）＝－2,761元（即96年6月當期行費不足款）
   【轉註十六】
註十六（96年7月）：
    運費報酬11,200元
    票據貼現利息531元
    當月行費6,000元
    96年6月行費不足款2,761元之遲延利息11元（計算式：2,
      761×0.05÷365×30＝11）
      96年3月燃料費不足款13,132元之遲延利息56元
      96年3月燃料費不足款13,132元之本期遲延利息54元（計
      算式：13132×0.05÷365×30＝54）
      96年4月牌照稅不足款2,664元之遲延利息11元
      96年4月牌照稅不足款2,664元之本期遲延利息11元（計算
      式：2,664×0.05÷365×31＝11）
    96年1月36,000元本票本金26,822元之遲延利息457元
      96年1月36,000元本票本金26,822元之本期遲延息443元
      96年2月36,000元本票本金26,822元之遲延利息457元
      96年2月36,000元本票本金26,822元之本期遲延利息443元
    96年3月36,000元本票本金26,822元之遲延利息457元
      96年3月36,000元本票本金26,822元之本期遲延利息443元
      96年4月36,000元本票本金26,822元之遲延利息457元
      96年4月36,000元本票本金26,822元之本期遲延利息443元
      96年5月36,000元本票本金26,822元之本期遲延利息457元
      96年6月36,000元本票本金26,822元之本期遲延利息443元
    96年6月當期行費不足款2,761元
    96年3月燃料費不足款13,132元
      96年4月牌照稅不足款2,664元
    96年1月36,000元本票利息不足款5,249元
      96年1月36,000元本票本金26,822元
    96年2月36,000元本票利息9,178元
    96年2月36,000元本票本金26,822元
    96年3月36,000元本票利息9,178元
      96年3月36,000元本票本金26,822元
      96年4月36,000元本票利息9,178元
      96年4月36,000元本票本金26,822元
      96年5月36,000元本票利息9,178元
      96年5月36,000元本票本金26,822元
    96年6月36,000元本票利息9,178元
      96年6月36,000元本票本金26,822元
      96年7月36,000元本票利息9,178元
      96年7月36,000元本票本金26,822元
    －（＋…＋）＝－2,735元（即96年6月當期行費不足
      款）
   【轉註十七】
註十七（96年8月）：
    運費報酬7,800元、售車收入90,000元
    票據貼現利息365元
    當月行費6,000元
    96年6月行費不足款2,735元之遲延利息12元（計算式：2,
      735×0.05÷365×31＝12）
      96年3月燃料費不足款13,132元之本期遲延利息56元（計
      算式：13132×0.05÷365×30 ＝56）
      96年4月牌照稅不足款2,664元之遲延利息11元（計算式：
      2,664×0.05÷365×31＝11）
    96年1月36,000元本票本金26,822元之本期遲延利息457元
      96年2月36,000元本票本金26,822元之本期遲延利息457元
      96年3月36,000元本票本金26,822元之本期遲延利息457元
      96年4月36,000元本票本金26,822元之本期遲延利息457元
      96年5月36,000元本票本金26,822元之本期遲延利息457元
    96年6月36,000元本票本金26,822元之本期遲延利息457元
      96年7月36,000元本票本金26,822元之本期遲延利息457元
    96年6月當期行費不足款2,735元
    96年3月燃料費不足款13,132元
      96年4月牌照稅不足款2,664元
    96年1月36,000元本票利息不足款5,249元
      96年1月36,000元本票本金26,822元
    96年2月36,000元本票利息9,178元
    96年2月36,000元本票本金26,822元
    96年3月36,000元本票利息9,178元
    96年3月36,000元本票本金26,822元
      96年4月36,000元本票利息9,178元
      96年4月36,000元本票本金26,822元
      96年5月36,000元本票利息9,178元
      96年5月36,000元本票本金26,822元
      96年6月36,000元本票利息9,178元
      96年6月36,000元本票本金26,822元
      96年7月36,000元本票利息9,178元
      96年7月36,000元本票本金26,822元
      96年8月36,000元本票利息9,178元
      96年8月36,000元本票本金26,822元
    －（＋…＋）＝－7,623元（即96年3月36,000元本票
      利息不足款）
   【轉註十八】
註十八（96年9月）：
    運費報酬4,200元
    票據貼現利息199元
    當月行費6,000元
    96年3月36,000元本票本金26,822元之本期遲延利息457元
    96年4月36,000元本票本金26,822元之本期遲延利息457元
    96年5月36,000元本票本金26,822元之本期遲延利息457元
    96年6月36,000元本票本金26,822元之本期遲延利息457元
    96年7月36,000元本票本金26,822元之本期遲延利息457元
    96年8月36,000元本票本金26,822元之本期遲延利息457元
    96年3月36,000元本票利息不足款7,623元
      96年3月36,000元本票本金26,822元
    96年4月36,000元本票利息9,178元
      96年4月36,000元本票本金26,822元
      96年5月36,000元本票利息9,178元
      96年5月36,000元本票本金26,822元
      96年6月36,000元本票利息9,178元
      96年6月36,000元本票本金26,822元
      96年7月36,000元本票利息9,178元
      96年7月36,000元本票本金26,822元
      96年8月36,000元本票利息9,178元
      96年8月36,000元本票本金26,822元
      96年9月36,000元本票利息9,178元
      96年9月36,000元本票本金26,822元
    －（＋）＝－1,999元（即96年9月當期行費不足款）
   【轉註十九】
註十九（96年10月）：
    售車所得60,000元
    當月行費6,000元
    96年9月當期行費不足款之遲延利息8元（計算式：1,999
      ×0.05×30＝8）
    96年3月36,000元本票本金26,822元之遲延利息457元
    96年3月36,000元本票本金26,822元之本期遲延利息443元
      96年4月36,000元本票本金26,822元之遲延利息457元
      96年4月36,000元本票本金26,822元之本期遲延利息443元
    96年5月36,000元本票本金26,822元之遲延利息457元
      96年5月36,000元本票本金26,822元之本期遲延利息443元
    96年6月36,000元本票本金26,822元之遲延利息457元
      96年6月36,000元本票本金26,822元之本期遲延利息443元
    96年7月36,000元本票本金26,822元之遲延利息457元
      96年7月36,000元本票本金26,822元之本期遲延利息443元
    96年8月36,000元本票本金26,822元之遲延利息457元
      96年8月36,000元本票本金26,822元之本期遲延利息443元
      96年9月36,000元本票本金26,822元之本期遲延利息443元
    96年9月當期行費不足款1,999元
      96年3月36,000元本票利息不足款7,623元
      96年3月36,000元本票本金26,822元
    96年4月36,000元本票利息9,178元
    96年4月36,000元本票本金26,822元
    96年5月36,000元本票利息9,178元
      96年5月36,000元本票本金26,822元
      96年6月36,000元本票利息9,178元
      96年6月36,000元本票本金26,822元
      96年7月36,000元本票利息9,178元
      96年7月36,000元本票本金26,822元
      96年8月36,000元本票利息9,178元
      96年8月36,000元本票本金26,822元
      96年9月36,000元本票利息9,178元
      96年9月36,000元本票本金26,822元
      96年10月36,000元本票利息9,178元
      96年10月36,000元本票本金26,822元
    －（＋…＋）＝－24,295元（即96年4月36,000元本
      票本金不足款）
   【轉註二十】
註二十（96年11月）：
    售車所得75,000元
    當月行費5,100元、補板證費200
      當期牌照稅及燃料費67,768元
      （計算式：17,746＋7,728＋32,508＋9,786＝67,768 ）
    96年4月36,000元本票本金不足款24,295元之遲延利息414
      元（計算式：24,295×0.00055×31＝414）
    96年5月36,000元本票本金26,822元之本期遲延利息457元
    96年6月36,000元本票本金26,822元之本期遲延利息457元
    96年7月36,000元本票本金26,822元之本期遲延利息457元
    96年8月36,000元本票本金26,822元之本期遲延利息457元
    96年9月36,000元本票本金26,822元之本期遲延利息457元
    96年10月36,000元本票本金26,822元之本期遲延利息457
      元
    96年4月36,000元本票本金不足款24,295元
      96年5月36,000元本票利息9,178元
      96年5月36,000元本票本金26,822元
      96年6月36,000元本票利息9,178元
      96年6月36,000元本票本金26,822元
      96年7月36,000元本票利息9,178元
      96年7月36,000元本票本金26,822元
      96年8月36,000元本票利息9,178元
      96年8月36,000元本票本金26,822元
      96年9月36,000元本票利息9,178元
      96年9月36,000元本票本金26,822元
      96年10月36,000元本票利息9,178元
      96年10月36,000元本票本金26,822元
      96年11月36,000元本票利息9,178元
      96年11月36,000元本票本金26,822元
    －（＋…＋）＝－310元
     （即96年8月36,000元本票本金遲延利息457元不足款）
    【轉註二十一】
註二十一（96年12月）：
    運費及售車所得0元
    當月行費3,000元
      96年8月36,000元本票本金遲延利息457元不足款310元
    96年4月36,000元本票本金26,822元不足款24,295元之遲
      延利息401元（計算式：24,295×0.00055×30＝401）
    96年5月36,000元本票本金26,822元之本期遲延利息443元
    96年6月36,000元本票本金26,822元之本期遲延利息443元
    96年7月36,000元本票本金26,822元之本期遲延利息443元
    96年8月36,000元本票本金26,822元之本期遲延利息443元
    96年9月36,000元本票本金26,822元之遲延利息457元
      96年9月36,000元本票本金26,822元之本期遲延利息443元
    96年10月36,000元本票本金26,822元之遲延利息457元
      96年10月36,000元本票本金26,822元之本期遲延利息443
      元
      96年11月36,000元本票本金26,822元之本期遲延利息443
      元
    96年4月36,000元本票本金不足款24,295元
      96年5月36,000元本票利息9,178元
      96年5月36,000元本票本金26,822元
      96年6月36,000元本票利息9,178元
      96年6月36,000元本票本金26,822元
      96年7月36,000元本票利息9,178元
      96年7月36,000元本票本金26,822元
      96年8月36,000元本票利息9,178元
      96年8月36,000元本票本金26,822元
      96年9月36,000元本票利息9,178元
      96年9月36,000元本票本金26,822元
      96年10月36,000元本票利息9,178元
      96年10月36,000元本票本金26,822元
      96年11月36,000元本票利息9,178元
      96年11月36,000元本票本金26,822元
      96年12月36,000元本票利息9,178元
      96年12月36,000元本票本金26,822元
      （本期清償0元）
   【轉註二十二】
註二十二（97年1月）：
    運費及售車所得0元
    當月行費0元（原告於96年11月29日將系爭車輛最後1部車
      交付被告，被告即無再提供靠行服務，自不得再請求行費
      ）
      96年12月行費3,000元之本期遲延利息13元（計算式：3,0
      00元×0.05×31＝13）
      96年12月行費3,000元
      96年8月36,000元本票本金遲延利息457元之不足款310元
    96年4月36,000元本票本金不足款24,295元之遲延利息401
      元
      96年4月36,000元本票本金不足款24,295元之本期遲延利
      息414元（計算式：24,295×0.00055×31＝414）
    96年5月36,000元本票本金26,822元之遲延利息443元
      96年5月36,000元本票本金26,822元之本期遲延利息457元
    96年6月36,000元本票本金26,822元之遲延利息443元
      96年6月36,000元本票本金26,822元之本期遲延利息457元
    96年7月36,000元本票本金26,822元之遲延利息443元
      96年7月36,000元本票本金26,822元之本期遲延利息457元
    96年8月36,000元本票本金26,822元之遲延利息443元
      96年8月36,000元本票本金26,822元之本期遲延利息457元
    96年9月36,000元本票本金26,822元之遲延利息457元
      96年9月36,000元本票本金26,822元之遲延利息443元
      96年9月36,000元本票本金26,822元之本期遲延利息457元
    96年10月36,000元本票本金26,822元之遲延利息457元
      96年10月36,000元本票本金26,822元之遲延利息443元
      96年10月36,000元本票本金26,822元之本期遲延利息457
      元
      96年11月36,000元本票本金26,822元之遲延利息443元
      96年11月36,000元本票本金26,822元之本期遲延利息457
      元
      96年12月36,000元本票本金26,822元之本期遲延利息457
      元
    96年4月36,000元本票本金不足款24,295元
      96年5月36,000元本票利息9,178元
      96年5月36,000元本票本金26,822元
      96年6月36,000元本票利息9,178元
      96年6月36,000元本票本金26,822元
      96年7月36,000元本票利息9,178元
      96年7月36,000元本票本金26,822元
      96年8月36,000元本票利息9,178元
      96年8月36,000元本票本金26,822元
      96年9月36,000元本票利息9,178元
      96年9月36,000元本票本金26,822元
      96年10月36,000元本票利息9,178元
      96年10月36,000元本票本金26,822元
      96年11月36,000元本票利息9,178元
      96年11月36,000元本票本金26,822元
      96年12月36,000元本票利息9,178元
      96年12月36,000元本票本金26,822元
      97年1月36,000元本票利息9,178元
      97年1月36,000元本票本金26,822元
      （本期清償０元）
     【轉註二十三】
註二十三（97年2月）：
    運費及售車所得0元
    當月行費0費
      96年12月行費3,000元
      96年12月行費3,000元之遲延利息13元
      96年12月行費3,000元之本期遲延利息13元（計算式：3,
      000元×0.05×31＝13）
      96年8月36,000元本票本金遲延利息457元之不足款310元
    96年4月36,000元本票本金不足款24,295元之遲延利息401
      元
      96年4月36,000元本票本金不足款24,295元之遲延利息414
      元
      96年4月36,000元本票本金不足款24,295元之本期遲延利
      息414元（計算式：24,295×0.00055×31＝414）
    96年5月36,000元本票本金26,822元之遲延利息443元
      96年5月36,000元本票本金26,822元之遲延利息457元
      96年5月36,000元本票本金26,822元之本期遲延利息457元
    96年6月36,000元本票本金26,822元之遲延利息443元
      96年6月36,000元本票本金26,822元之遲延利息457元
      96年6月36,000元本票本金26,822元之本期遲延利息457元
    96年7月36,000元本票本金26,822元之遲延利息443元
      96年7月36,000元本票本金26,822元之遲延利息457元
      96年7月36,000元本票本金26,822元之本期遲延利息457元
    96年8月36,000元本票本金26,822元之遲延利息443元
      96年8月36,000元本票本金26,822元之遲延利息457元
      96年8月36,000元本票本金26,822元之本期遲延利息457元
    96年9月36,000元本票本金26,822元之遲延利息457元
      96年9月36,000元本票本金26,822元之遲延利息443元
      96年9月36,000元本票本金26,822元之遲延利息457元
      96年9月36,000元本票本金26,822元之本期遲延利息457元
    96年10月36,000元本票本金26,822元之遲延利息457元
      96年10月36,000元本票本金26,822元之遲延利息443元
      96年10月36,000元本票本金26,822元之遲延利息457元
      96年10月36,000元本票本金26,822元之本期遲延利息457
      元
      96年11月36,000元本票本金26,822元之遲延利息443元
      96年11月36,000元本票本金26,822元之遲延利息457元
      96年11月36,000元本票本金26,822元之本期遲延利息457
      元
      96年12月36,000元本票本金26,822元之遲延利息457元
      96年12月36,000元本票本金26,822元之本期遲延利息457
      元
      97年1月36,000元本票本金26,822元之本期遲延利息457元
    96年4月36,000元本票本金不足款24,295元
      96年5月36,000元本票利息9,178元
      96年5月36,000元本票本金26,822元
      96年6月36,000元本票利息9,178元
      96年6月36,000元本票本金26,822元
      96年7月36,000元本票利息9,178元
      96年7月36,000元本票本金26,822元
      96年8月36,000元本票利息9,178元
      96年8月36,000元本票本金26,822元
      96年9月36,000元本票利息9,178元
      96年9月36,000元本票本金26,822元
      96年10月36,000元本票利息9,178元
      96年10月36,000元本票本金26,822元
      96年11月36,000元本票利息9,178元
      96年11月36,000元本票本金26,822元
      96年12月36,000元本票利息9,178元
      96年12月36,000元本票本金26,822元
      97年1月36,000元本票利息9,178元
      97年1月36,000元本票本金26,822元
      97年2月36,000元本票利息9,178元
      97年2月36,000元本票本金26,822元
      （本期清償０元）
     【轉註二十四】
註二十四（97年3月）：
    售車所得191,000元
    當月行費0費、補板牌費400元（計算式：200＋200＝400）
      96年12月行費3,000元之遲延利息13元
      96年12月行費3,000元之遲延利息13元
      96年12月行費3,000元之本期遲延利息12元
      （計算式：3,000元×0.05×28＝12）
      96年12月行費3,000元
      96年8月36,000元本票本金遲延利息457元之不足款310元
    96年4月36,000元本票本金不足款24,295元之遲延利息401
      元
      96年4月36,000元本票本金不足款24,295元之遲延利息414
      元
      96年4月36,000元本票本金不足款24,295元之遲延息414元
      96年4月36,000元本票本金不足款24,295元之本期遲延利
      息374元（計算式：24,295×0.00055×28＝374）
    96年5月36,000元本票本金26,822元之遲延利息443元
      96年5月36,000元本票本金26,822元之遲延利息457元
      96年5月36,000元本票本金26,822元之遲延利息457元
      96年5月36,000元本票本金26,822元之本期遲延利息413元
      （計算式：26,822×0.00055×28＝413）
    96年6月36,000元本票本金26,822元之遲延利息443元
      96年6月36,000元本票本金26,822元之遲延利息457元
      96年6月36,000元本票本金26,822元之遲延利息457元
      96年6月36,000元本票本金26,822元之本期遲延利息413元
      （計算式：26,822×0.00055×28＝413）
    96年7月36,000元本票本金26,822元之遲延利息443元
      96年7月36,000元本票本金26,822元之遲延利息457元
      96年7月36,000元本票本金26,822元之遲延利息457元
      96年7月36,000元本票本金26,822元之本期遲延利息413元
      （計算式：26,822×0.00055×28＝413）
    96年8月36,000元本票本金26,822元之遲延利息443元
      96年8月36,000元本票本金26,822元之遲延利息457元
      96年8月36,000元本票本金26,822元之遲延利息457元
      96年8月36,000元本票本金26,822元之本期遲延利息413元
      （計算式：26,822×0.00055×28＝413）
    96年9月36,000元本票本金26,822元之遲延利息457元
      96年9月36,000元本票本金26,822元之遲延利息443元
      96年9月36,000元本票本金26,822元之遲延利息457元
      96年9月36,000元本票本金26,822元之遲延利息457元
      96年9月36,000元本票本金26,822元之本期遲延利息413元
      （計算式：26,822×0.00055×28＝413）
    96年10月36,000元本票本金26,822元之遲延利息457元
      96年10月36,000元本票本金26,822元之遲延利息443元
      96年10月36,000元本票本金26,822元之遲延利息457元
      96年10月36,000元本票本金26,822元之遲延利息457元
      96年10月36,000元本票本金26,822元之本期遲延利息413
      元（計算式：26,822×0.00055×28＝413）
      96年11月36,000元本票本金26,822元之遲延利息443元
      96年11月36,000元本票本金26,822元之遲延利息457元
      96年11月36,000元本票本金26,822元之遲延利息457元
      96年11月36,000元本票本金26,822元之本期遲延利息413
      元（計算式：26,822×0.00055×28＝413）
      96年12月36,000元本票本金26,822元之遲延利息457元
      96年12月36,000元本票本金26,822元之遲延利息457元
      96年12月36,000元本票本金26,822元之本期遲延利息413
      元（計算式：26,822×0.00055×28＝413）
      97年1月36,000元本票本金26,822元之遲延利息457元
      97年1月36,000元本票本金26,822元之本期遲延利息413元
      （計算式：26,822×0.00055×28＝413）
      97年2月36,000元本票本金26,822元之本期遲延利息413元
      （計算式：26,822 ×0.00055×28＝413）
    96年4月36,000元本票本金不足款24,295元
      96年5月36,000元本票利息9,178元
      96年5月36,000元本票本金26,822元
      96年6月36,000元本票利息9,178元
      96年6月36,000元本票本金26,822元
      96年7月36,000元本票利息9,178元
      96年7月36,000元本票本金26,822元
      96年8月36,000元本票利息9,178元
    96年8月36,000元本票本金26,822元
    96年9月36,000元本票利息9,178元
    96年9月36,000元本票本金26,822元
      96年10月36,000元本票利息9,178元
      96年10月36,000元本票本金26,822元
      96年11月36,000元本票利息9,178元
      96年11月36,000元本票本金26,822元
      96年12月36,000元本票利息9,178元
      96年12月36,000元本票本金26,822元
      97年1月36,000元本票利息9,178元
      97年1月36,000元本票本金26,822元
      97年2月36,000元本票利息9,178元
      97年2月36,000元本票本金26,822元
      97年3月36,000元本票利息9,178元
      97年3月36,000元本票本金26,822元
   －（＋…＋）＝－7,738元（即96年9月36,000元本票
   利息不足款）

司法院資訊處製作；財團法人民間司法改革基金會備份。
